Inventaris van het archief van de Koninklijke Nederlandse Vereniging voor de Koffiehandel, (1874) 1887-1987 (1992)
Nationaal Archief, Den Haag
- ARBITRAGEZAKEN, III.
  Actor: arbitrage-commissie
  Handeling:het doen van arbitrale uitspraken ter regeling van geschillen tussen leden van de Vereniging onderling en/of tussen een lid en een niet-lid.
  Produkt(en):arbitrale uitspraken; register op de arbitrale uitspraken; register van beslissingen
  Bron: statuten 1887, art. 33; statuten 1918, art. 33; arbitrage-reglement van de vereniging voor de koffiehandel te Amsterdam 1925, art. 2; statuten 1952, art. 3 (c); arbitrage-reglement 1978, art. 19.
  (XLIX.)
  Actor: Vereniging voor de koffiehandel
  Handeling:het aanhouden van standaardmonsters ten behoeve van arbitragesschillen.
  Produkt(en):standaardmonsters.
  Bron: statuten 1952, art. 3 (b).
  (L.)
  Handeling:het schriftelijk in behandeling nemen van geschillen.
  Bron: arbitrage-reglement 1887, art. 7.
  (LI.)
  Handeling:het, in aanwezigheid van de tegenpartij of haar plaatsvervanger, op verzoek van een der partijen horen van hen die over de feiten verklaringen kunnen afleggen.
  Produkt(en):verslagen van getuigenverhoor.
  Bron: arbitrage-reglement 1887, art. 8.
  Opmerking:Wanneer de tegenpartij afwezig was moest per aangetekend schrijven zij op de hoogte gebracht worden van het getuigenverhoor.
  (LII.)
  Handeling:het per aangetekende brief aan beide partijen kenbaar maken van de beslissing die door haar genomen is.
  Produkt(en): brief
  Bron: arbitrage-reglement 1887, art. 9.
  (LIII.)
  Handeling:het beslissen welke vergoeding de partijen voor de geschillenbehandeling moeten betalen.
  (LIV.)
  Actor: arrondissementsrechtbank
  Handeling:het in hoger beroep beslissen in geschillen betreffende de koffiehandel.
  Produkt(en):vonnis; uitspraak
  Bron: arbitrage-reglement 1887, art. 10.
  (LV.)
  Handeling:het bijhouden van een register waarin de uitspraken van de commissie zijn bijgehouden met daarbij een korte omschrijving van het geschil.
  Produkt(en):register met uitspraken
  Bron: arbitrage-reglement 1887, art. 12.
  (LVI.)
  Handeling:het aan de leden van de vereniging meedelen van de door haar genomen beslissingen.
  (LVII.)
  Actor: arbitragecommissie A
  Handeling:het behandelen van alle geschillen met uitzondering van die geschillen die tot de bevoegdheid van de commissie B en de commissie C behoren.
  Periode: 1925 -
  Produkt(en):arbitrale uitspraken
  Bron: arbitrage-reglement 1925, art. 1.
  (LVIII.)
  Handeling:het uit haar midden benoemen van een voorzitter en plaatsvervangend voorzitter.
  (LIX.)
  Actor: arbitragecommissie B
  Handeling:het behandelen van geschillen over kwaliteit.
  (LX.)
  Handeling:het vaststellen van de schadevergoeding in geschillen waarin dit door de commissie A is opgedragen.
  (LXI.)
  Actor: gewone algemene ledenvergadering
  Handeling:het benoemen van scheidslieden
  Periode:
  (LXII.)
  Handeling:het betalen van een vergoeding aan arbiters, scheidslieden
  (LXIII.)
  Actor: arbitragecommissie B; arbitragecommissie C
  Handeling:het uit haar midden kiezen van een secretaris.
  Bron:arbitrage-reglement 1925, art. 3.
  (LXIV.)
  Handeling:het voorbereiden, wijzigen, vaststellen en intrekken van een formulier waarop de aanvraag tot het houden van een arbitrage moet worden ingediend.
  Periode: 1978 -
  Produkt(en):aanvraagformulier
  Bron: arbitrage-reglement 1978, art. 8 lid 1.
  (LXV.)
  Actor: voorzitter
  Handeling:het beslissen waar de arbitrage gehouden wordt.
  (LXVI.)
  Actor: arbiters
  Handeling:het oordelen als goede mannen naar billijkheid
  Produkt(en):arbitrale uitspraak.
  Bron: arbitrage-reglement 1978, art. 12 lid 1.
  (LXVII.)
  Handeling:het bij meerderheid van stemmen binnen drie maanden nemen van een beslissing
  (LXVIII.)
  Actor: secretaris van de arbitrage-commissie A; secretaris van de appél-commissie
  Handeling:het opstellen van de uitspraken van de arbitrage-commissie A respectievelijk appél-commissie.
  Bron: arbitrage-reglement 1978, art. 12 lid 3.
  (LXIX.)
  Actor: arbitrage-commissie A
  Handeling:het voorschrijven van het formulier waarop de uitspraken van arbitrage-commissie B moeten worden vermeld.
  Produkt(en):arbitrage-formulier.
  Bron: arbitrage-reglement 1978, art. 12 lid 4.
  (LXX.)
  Handeling:het, indien hij het noodzakelijk acht, verlengen van de termijn waarbinnen beroep kan worden ingesteld en de termijn van storting.
  Bron: arbitrage-reglement 1978, art. 16 lid 3.
  (LXXI.)
  Produkt(en):register van beslissingen
  Bron: arbitrage-reglement 1978, art. 19.
  (LXXII.)
  Handeling: het verweerder de gelegenheid geven om binnen 14 dagen een schriftelijk verweer in te dienen en/of schriftelijk een tegenvordering in te stellen.
  Produkt(en): schriftelijk verweer; schriftelijke tegenvordering.
  Bron: arbitrage-reglement 1978, art. 9 lid 2.
  (LXXIII.)
  Actor: secretaris van de arbitrage-commissie A
  Handeling: het bijwonen van de mondelinge behandeling van de geschillen en het maken van aantekeningen van deze bijeenkomst.
  Produkt(en):verslag
  Bron: arbitrage-reglement 1978, art. 9 lid 3.
  (LXXIV.)
  Handeling: het verkorten c.q. verlengen van de termijnen als bedoeld in artikel 9.
  Bron: arbitrage-reglement 1978, art. 9 lid 5.
  (LXXV.)
  Actor: arbiter
  Handeling: het oproepen van getuigen c.q. het partijen gelasten getuigen mee te brengen.
  Bron: arbitrage-reglement 1978, art. 9 lid 4.
  - (43) Actor: (buitengewone) algemene vergadering, 1.
    Handeling: het voorbereiden, wijzigen en vaststellen van een arbitrage-reglement.
    - Arbitrage - Reglementen van de Vereniging voor den Koffiehandel (Amsterdam - Rotterdam), 1887, 1908, 1918, 1921, 1952, 1978; 266
      Van de versie van 1887 en van 1918 ook een concept.
    - Arbitration rules of the Netherlands Coffee Trade Association; met bijlagen, [1921], 1972, 1978; 235
    - Stukken betreffende wijzigingen in het bestaande Arbitrage-Reglement, zoals vastgesteld op 6 april 1925, 1924-1925; 176
      Hieronder bevindt zich een Engelse vertaling.
    - Stukken betreffende het opstellen en van een nieuw arbitrage - reglement en daarop aangebrachte wijzigingen, 1951-1952, 1971 - 1978, 1984, 1987 - 1988; 271
    - Ontwerp Nieuw Reglement van het Nederlands Arbitrage Instituut, 1986; 395
  - (48) Actor: arbitrage-commissie, 2.
    Handeling: het doen van arbitrale uitspraken ter regeling van geschillen tussen leden van de Vereniging onderling en/of tussen een lid en een niet-lid.
    - Registers van uitspraken van het Arbitrage - bureau respectievelijk de Arbitrage-Commissie, 1887-1929; 240 e.v.
      - 27 september 1887 - 1892 (nrs. 1 - 41) (achterin een register), 240
      - 14 december 1892 - 28 september 1907 (nrs. 42 - 152) (voorin een register), 241
      - 5 november 1907 - 16 mei 1916 (nrs. 153 - 269), 242
      - 16 mei 1916 - 4 maart 1920 (nrs. 270 - 378, 388, 392, 393, 396, 397, 399, 400), 243
      - 23 december 1919 - 10 maart 1925 (nrs. 379 - 858), 268
      - 28 november - 14 december 1929 (nrs. 1925 - 2388), 269
    - Index op de registers van uitspraken van de Arbitrage-Commissie over de jaren 1887 - 1928, nrs. 1 - 1881, 239
    - Registers van uitspraken van het Arbitrage-bureau respectievelijk de Arbitrage-Commissie, 1953-1956, 1958 - 1980; 340
      Op de jaren 1975 - 1978 is een inhoudsopgave.
  - (50) Actor: arbitragecommissie, 3.
    Handeling: het schriftelijk in behandeling nemen van geschillen.
    - Correspondentie van de Commissies van Arbitrage, 1927-1985; 356-357,171
      - 1927, 1934, 1953 - 1962, 356
      - 1953-1965, 357
      - 1976 - 1981, 1984 - 1985, 171
    - Stukken betreffende afspraken over kwaliteitseisen van diverse soorten koffie, 1983-1988; 396
  - (55) Actor: arbitragecommissie, 4.
    Handeling: het bijhouden van een register waarin de uitspraken van de commissie zijn bijgehouden met daarbij een korte omschrijving van het geschil.
    - Registers van door partijen aan de Arbitrage - commissies voor gelegde geschillen, 1928-1983; 250 e.v.
      - 10 augustus 1926 - 24 februari 1928 (nrs. 1093 - 1521), 250
      - 1 maart 1928 - 25 oktober 1929 (nrs. 1522 - 2367), 247
      - 26 oktober 1929 - 17 maart 1933 (nrs. 2368 - 3200), 248
      - 2 maart 1933 - 26 november 1953 (nrs. 3201 - 4861), 244
      - 30 november 1953 - 23 december 1968 (nrs. 3968 - 4862), 216
      - 2 januari 1969 - 9 augustus 1977 (nrs. 4863 - 5269), 217
      - 12 augustus 1977 - 11 mei 1983 (nrs. 5270 - 6252), 329
    - Register van een aantal arbitrage - uitspraken uit de jaren 1928 - 1933; met voorin een inhoudsopgave (nrs. 1925 - 3332) en achterin op lose vellen nog enkel uitspraken uit de jaren 1934 - 1939 (nrs. 3336 - 3696), 1928-1939; 251
  - (57) Actor: arbitragecommissie A, 5.
    Handeling: het behandelen van alle geschillen met uitzondering van die geschillen die tot de bevoegdheid van de commissie B en de commissie C behoren.
    - Registers van beslissingen van de Arbitrage - commissie A van de Nederlandse Vereniging voor de Koffiehandel, 1960-1983; 272,388,273
      - 22 januari 1960 - 26 april 1974 (nrs. 4394 - 5186 A), 272
      - 6 februari 1979 - 17 oktober 1980 (nrs. 5449 - 5893 A), 388
      - 14 januari 1981 - 21 maart 1983 (nrs. 5919 - 6281 A), 273
    - Arbitrages, 1934-1987; 364-371
      Op een aantal dossiers staat een verwijzing naar een ander dossier met betrekking tot een andere arbitragezaak.
      - nrs. 3408 A - 3690 A. 1934 - 1939, 364
      - nrs. 3691 A - 4769 A. 1940 - 1967, 365
      - nrs. 4775 A - 5279 A. 1967 - 1977, 385
      - nrs. 5280 A - 5414 A 1978, 366
      - nrs. 5439 A - 5727 A. 1978 - 1980, 367
      - nrs. 5747 A - 5914 A. 1980, 368
      - nrs. 5918 A - 6064 A. 1980 - 1981, 369
      - nrs. 6065 A - 6316 A. 1980 - 1984, 370
      - nrs. 6333 A - 6497 A. 1985 - 1987, 371
    - Stukken betreffende de in de periode 1978 - 1982 uitgesproken door de arbitragecommissies A en B, 1978-1982, 1985 - 1988; 284
    - Arbitrages van de arbitragecommissies A, B en C en daarmee samenhangende zaken, 1978-1979; 399
  - (59) Actor: arbitragecommissie B, 6.
    - Doorslagen van de uitspraken van de Arbitrage - Commissie B, 1979 - maart 1981; 342
    - Arbitrages inzake kwaliteit, 1937-1988; 372-383
      - nrs. 3602 B - 4045 B. 1937 - 1955, 372
      - nrs. 4046 B - 4105 B. 1955 - 1956, 373
      - nrs. 4106 B - 4351 B. 1956 - 1957, 374
      - nrs. 4200 B - 4378 B. 1957 - 1959, 375
      - nrs. 4382 B - 4432 B. 1959 - 1960, 376
      - nrs. 4433 B - 4462 B. 1960 - 1961, 377
      - nrs. 5628 B - 5800 B. 1980, 378
      - nrs. 5802 B - 5910 B,1980, 379
      - nrs. 5915 B - 6295 B. 1980 - 1984, 380
      - nrs. 6296 B - 6400 B. 1984 - 1986, 381
      - nrs. 6401 B - 6500 B,1986 - 1987, 382
      - nrs. 6501 B - 6576 B. 1987 - 1988, 383
  - (62) Actor: bestuur, 7.
    Handeling: het betalen van een vergoeding aan arbiters, scheidslieden
    - Jaaroverzichten, maandoverzichten e.d. van de betaalde arbiters, 1925-1928; 249
    - Registers van de honoraria van de arbiters, 1929-1940; 238,215
      - april 1928 - januari 1933, 238
      - februari 1933 - augustus 1940, 215
  - (68) Actor: secretaris van de arbitrage-commissie A; secretaris van de appél-commissie, 8.
    Handeling: het opstellen van de uitspraken van de arbitrage-commissie A respectievelijk appél-commissie.
    - Arbitrages in zaken in appèl (nrs. 4020 C - 6679 C), 1954-1991; 384
- VERENIGINGSGEBOUW, IV.
  In 1891 werd besloten om aan de Warmoesgracht een Verenigingsgebouw te bouwen. Hiertoe werden de huizen Warmoesgracht 7, 9, 11 en 13 gesloopt. Zie: Bestek en voorwaarden voor het amoveeren van de perceelen Warmoesgracht no. 7, 9, 11 en 13 en het daar ter plaatse bouwen van een gebouw der Vereenging voor de Koffiehandel te Amsterdam ([Amsterdam] [1891]).
  - Brief van het Bestuur der Vereeniging voor den Koffiehandel te Amsterdam van 10 augustus 1887 betreffende de opening op 16 augustus van de gehuurde bovenlokalen van "Concordia" aan de St. Luciënsteeg, 261
  - A.L. van Gendt, Bestek en voorwaarden voor het amoveeren van de perceelen Warmoesgracht no. 7, 9, 11 en 13 en het daar ter plaatse bouwen van een gebouw der Vereenging voor de Koffiehandel te Amsterdam ([Amsterdam] [1891]), een foto naar een aquarel van Wijsmuller van de situatie van vóór de bouw, en een plattegrond en foto van de monsterzaal in het Verenigingsgebouw, 1891, z.j.; 354
  - Briefkaarten inzake de verplaatsing en de opening van de lokalen naar Warmoesgracht no. 7-13, 1892; 262
  - Overdruk van een artikel met afbeelding van het Verenigingsgebouw aan de Warmoesgracht te Amsterdam uit De Indische Mercuur van 23 januari 1892 met foto's, 1892, 1937, z.j.; 320
  - Polissen op de inboedel van het pand aan de Raadhuisstraat no. 15 te Amsterdam, 1927-1952; 309
  - Huurcontracten van de N.V. Bouwmaatschappij "Warmoesgracht" met de Vereniging voor de Koffiehandel van 1 mei 1954 en van 1 mei 1958, 1954, 1958; 182
  - Uitspraak van de Huuradviescommissie in het ressort Amsterdam inzake een geschil over de kosten van de centrale verwarming, conciërge e.d. en van het liftgebruik, 1969; 402
- LIDMAATSCHAP VAN DE VERENIGING, V.
  Wie lid van de vereniging wilde worden moest "door ten minste 5 gewone leden van die afdeling, waarbij hij (...) moet worden ingedeeld." Daarnaast was het kandidaatlid verplicht "voor het stemgerechtigde lidmaatschap tenminste 2/3 en een candidaat voor het niet-stemgerechtigde lidmaatschap de volstrekte meerderheid der uitgebrachte stemmen op zich verenigen." De statuten voorzagen ook in zgn. niet-stemgerechtigde leden die tenminste 21 jaar moesten zijn "en hun beroep te Amsterdam uitoefenen." Reeds in de eerste statuten werd vastgelegd dat de leden jaarlijks een contributie moesten voldoen. In 1887 bedroeg de contributie fl. 75,-- voor stemgerechtigde leden en voor niet-stemgerechtigde leden fl. 50,--. In 1916 werd de contributie verhoogd tot fl.100,-- respectievelijk fl. 75,--. Zie: Wijziging van de statuten (artikel 12) aangenomen in de vergadering van 12 januari 1916. Deze statutenwijziging werd goedgekeurd bij Koninklijk besluit van 11 februari 1916, no. 32. Vier jaar later werd besloten om de contributie opnieuw te verhogen. Vgl. Koninklijk besluit van 10 maart 1927, no. 27.
  Bij de statutenwijziging van 1911 werd het lidmaatschap ook mogelijk voor "de buiten Amsterdam woonachtige directeuren en procuratiehouders van niet te Amsterdam gevestigde maatschappijen." Toevoeging aan artikel 7 van de statuten goedgekeurd bij Koninklijk besluit van 13 januari 1912, no. 45.Vooralsnog ging het hierbij om het lidmaatschap als "niet-stemgerechtigd lid". Ook werd toen bepaald dat tenminste acht stemgerechtigde leden een voordracht tot lid moesten doen. De leden van de vereniging waren uit diverse branches afkomstig. Zo kende de afdeling Amsterdam als lid:
  groothandelaren in ruwe koffie
  producenten in Indonesië (respectievelijk uit die landen exporterende bedrijven)
  makelaars en import-agenten in koffie
  gedelegeerde leden van de raad van beheer der N.V. Amsterdamse liquidatiekas
  Terwijl de afdeling in Rotterdam onderscheidde:
  groothandelaren in ruwe koffie en producenten van ruwe koffie
  ondersteunende leden.
  (LXXVI.)
  Actor:ten minste vijf leden van de desbetreffende afdeling
  Handeling:het voordragen van kandidaat-leden.
  Produkt(en):voordracht; ballotageboek; lijst met kandidaat-leden
  Bron:statuten 1952, art. 8
  (LXXVII.)
  Actor:afdelingsbestuur
  Handeling:het ten minste 8 dagen voor de vastgestelde ballotagedatum bij het secretariaat van de desbetreffende afdeling ter inzage leggen van de lijst met kandidaat-leden.
  Produkt(en):lijst met kandidaat-leden
  Bron:statuten 1887, art. 9; statuten 1952, art. 9.
  (LXXVIII.)
  Actor:afdelingsvergadering
  Handeling:het toelaten van nieuwe leden tot de Vereniging voor de koffiehandel.
  Produkt(en):bewijs van lidmaatschap; contributie; ledenlijsten.
  Bron:statuten 1952, art. 8.
  (LXXIX.)
  Handeling:het toelaten tot lid van de vereniging.
  Produkt(en):bewijs van lidmaatschap
  Bron:statuten
  (LXXX.)
  Handeling:het voordragen van een lid tot erelid
  Periode:1978 -
  Produkt(en):voordracht tot erelidmaatschap.
  Bron:statuten 1978, art. 8.
  (LXXXI.)
  Handeling: het benoemen van ereleden.
  Produkt(en): erelidmaatschap
  - (76) Actor:ten minste vijf leden van de desbetreffende afdeling, 1.
    Handeling: het voordragen van kandidaat-leden.
    - Biljetten waarbij (niet-) stemgerechtigde leden zich opgeven als lid voor de op te richten Vereeniging voor den Koffiehandel, 1887; 348
    - Brief van de Vereeniging voor den Koffiehandel aan directeuren van Koffie - cultuurmaatschappijen om lid van de Vereeniging te worden, [1890]; 263
    - Diploma's van Introductie, 1887, z.j.; 349
  - (77) Actor: afdelingsbestuur, 2.
    Handeling: het ten minste 8 dagen voor de vastgestelde ballotagedatum bij het secretariaat van de desbetreffende afdeling ter inzage leggen van de lijst met kandidaat-leden.
    - Ballotage-Boeken, houdende handtekeningen van de nieuwe leden, 1920-1971; 201, 202
      - 15 maart 1920 - 2 januari 1958, 201
      - 30 januari 1958 - 29 oktober 1971, 202
    - Register met presentie-lijsten over de periode 13 augustus 1907-11 september 1917 en ballotage-lijsten over de periode 30 oktober 1906-25 juli 1911, 1906-1917; 203
    - Register met ballotage-lijsten over de periode 12 september 1911-4 maart 1920, 204
    - Ballotage - biljet voor het stemmen over een nieuw lid, z.j.; 351
  - (79) Actor: bestuur/afdelingsvergadering, 3.
    Handeling: het toelaten van nieuwe leden tot de Vereniging voor de koffiehandel.
    - Register van de leden en van op de Amsterdamsche Koffiehandel betrekking hebbende firma's, 1887-1896; 275
    - Bewijzen van lidmaatschap van (niet -) stemgerechtigde leden voor de jaren 1887 - 1888 t/m 1893 - 1894, 1916 - 1917 en 1934 - 1935, 1887-1935; 264
      Van 1887-1888, 1888-1889, 1891 - 1892, 1892 - 1893, 1916 - 1917 ook een exemplaar voor een niet-stemgerechtigd lid.
    - Lijsten van stemgerechtigde leden (en niet - stemgerechtigde leden), 1887, 1938/1939, 1952, 1954, 1985, z.j.; 265
    - Formulieren betreffende de bevoegdheden der vennootschappen, directeuren, procuratiehouders e.d., ingevuld ten behoeve van het aanleggen van een ledenregister; met bijlagen, 1920; 166
    - Lijst van leden der Vereeniging van Koffiehandelaren te Rotterdam, 1937; 394
    - Lijsten van leden, groothandelaren en tussenpersonen in koffie, en van leden van de Arbitrage - Commissie A; met bijlagen, 1950; 181
    - Stukken betreffende opgaven door de firma's van hun persoonlijke leden, aanmelding van nieuwe leden en opzegging van het lidmaatschap, 1951-1953; 161
    - Stukken betreffende inkomende voordrachten voor kandidaat - leden, 1952-1956; 347
    - Stukken betreffende mutaties in het ledenbestand, 1964-1980; 300
    - Maandkaart voor N.N., z.j.; 350
- DOCUMENTATIE, VI.
  - Introductie-boek, houdende gegevens van de nieuwe leden en met vermelding van degeen, die deze hebben geïntroduceerd, 1887-1938; 164
  - Stukken betreffende het aanleggen van een losbladig Verenigingsboek; met bijlagen, 1969, 1967; 299
  - Stukken betreffende deelname van de Vereniging aan de Stichting Koffiepropaganda Nederland, die in 1982 werd opgeheven; met een bijlage, 1959, 1969-1983; 190
  - Foto's met daarop o.a. de eerste bestuursleden, z.j.; 318
  - Kranteknipsels, tijdschriftartikel en concept - artikel betreffende het al of niet geven van steun aan de Nederlandsch-Indische Koffiecultuur, 1935, 1936; 168
  - P. Bleijenberg, De Internationale Koffie Handel (een transactie tussen Costa Rica en Nederland), Deventer: Rijks Hogere Tropische Landbouwschool., 1984; 391
  - Fotoalbum met portretten aangeboden door kooplieden en makelaars te Amsterdam aan Juliaan Antoon Heintzen jr, bij gelegenheid van zijn 50-jarig jubileum als makelaar, 1874 juli 28; 408
    Niet raadpleegbaar
  - Eere - diploma voor de deelnemers aan de tentoonstelling te Antwerpen, 1894; 406
  - Foto van de collectieve inzending van de leden van de Vereeniging voor den Koffiehandel te Amsterdam op de Wereldtentoonstelling te Gent, 1913; 345
  - Stukken betreffende de tentoonstelling van merkwaardigheden op het gebied van koffie, gehouden te Amsterdam in de lokalen van de Koffiehandel van 27 december 1917 - 10 januari 1918, 1917-1918; 157
  - Stukken betreffende het 2nd International Coffee Congress in Den Haag, waaronder teksten van de referaten, 1981; 390
  - Teksten van gelegenheidsgedichten over de koffiehandel in het algemeen, jubilea van de Vereeniging voor den Koffiehandel, de Amsterdamsche Liquidatie Kas, een ambtsjuleum van makelaar (ook een toespraak van) Henri L. Boas en de Vereeniging voor den Goederenhandel te Rotterdam, 1893, 1927, 1937, 1938, z.j.; 403
  - Album met ingekomen brieven ter gelegenheid van het 25-jarig jubileum, 1912; 224
  - Stukken betreffende het 40-jarig jubileum van de Vereeniging voor den Koffiehandel te Amsterdam, 1927; 158
  - A.W. Wichers Hoeth (samenstelling), Gedenkboek van de vereeniging voor den koffiehandel ter gelegenheid van haar vijftig-jarig bestaan 1887 - 1937 (Amsterdam s.a., 159
  - Uitnodigingskaart voor de het diner ter gelegenheid van het 50-jarig bestaan van de Vereeniging voor den Koffiehandel in het Amstelhotel te Amsterdam, 1937; 352
  - Receptiealbum; met ingeplakte telegrammen e.d., foto's en kranteknipsels ter gelegenheid van het 50-jarig bestaan, 1937; 225
  - Stukken betreffende de organisatie door het Organisatie Bureau, Amsterdam B.V. van het International Coffee Congres te Amsterdam op 17 - 20 juni 1987 ter gelegenheid van het 100-jarig bestaan van de Vereniging van Nederlandse Koffiehandel; 322,187-189,321
    1986-1987
    - 1984-1986, 322
    - 1986-1987, 187
    - 1986-1987, 188
    - 1986-1987, 189
    - 1987, 321
  - Correspondentie met mevrouw F. de Vos over de mogelijkheden van het schrijven van een gedenkboek, 1986; 355
  - Receptiealbums, 1987; 319
  - Foto - album van de festiviteiten ter gelegenheid van het 100-jarig bestaan, 1987; 226
  - Foto's gemaakt bij het toekenning van het predicaat "Koninklijk" aan de Nederlandse Vereniging voor de Koffiehandel, 1987; 398
  - Foto's, z.j.; 270
  - Stukken betreffende de instelling van productschappen en samenstelling der besturen van productschappen, 1951-1952; 346
  - "Photographias Artistica's de Fazendas de Café, Estado de São Paulo, Brasil", Fotoalbum van koffieplantages in de Braziliaanse deelstaat São Paulo, [1920-1930]; 409
    Album afkomstig van de firma Manger & Huijing. Foto's waarschijnlijk van de Duitse fotograaf Theodor Preising.
- GEDEPONEERDE ARCHIEVEN, VII.
  - De Vereeniging van Koffiehandelaren te Rotterdam, 1.
    - Notulen van de jaarlijkse Algemene vergaderingen; gedeeltelijk met daarop betrekking hebbende bijlagen, 1967-1969; 387
    - Ingekomen en minuten van uitgaande stukken van de Vereeniging voor den Koffiehandel te Rotterdam, 1954-1963; 104-106
      - maart 1954 - maart 1955, 104
      - mei 1956 - jan 1960, 105
      - juli 1960 - juli 1963, 106
    - Notulenboek van de bestuursvergaderingen van de Vereeniging van Koffiehandelaren, afdeling Rotterdam, 25 april 1941 - 29 april 1942; 96
    - Notulenboek van de Jaarlijkse Algemene Vergaderingen van de Vereeniging van Koffiehandelaren te Rotterdam; met presentielijsten en ingeplakte agenda's als bijlagen., 1933-1966; 163,97,274,78
      - 13 april 1933 - 2 februari 1940, 163
        Voorin een inhoudsopgave van de verschillende soorten vergaderingen.
      - 2 augustus 1940 - 15 oktober 1942, 97
      - 2 augustus 1940 - 4 maart 1943, 274
      - 20 mei 1947 - 27 september 1966, 78
        1:Notulen van een Algemene Spoedvergadering van 30 december 1947.
        2:Notulen van buitengewone ledenvergaderingen van 12 november 1952, 14 december 1955.
        3:Notulen van Bijzondere Algemene Ledenvergaderingen van 13 juni 1961, 4 september 1962.